【裁判字號】    95,簡上,556
【裁判日期】    951115
【裁判案由】    竊盜
【裁判全文】
臺灣板橋地方法院刑事判決             95年度簡上字第556號
上  訴  人  臺灣板橋地方法院檢察署檢察官
被      告  乙○○
                  （另案在臺灣臺北監獄臺北分監執行中）
上列上訴人因被告竊盜案件，不服本院九十五年度簡字第三七七
二號中華民國九十五年六月二十六日第一審判決（聲請簡易判決
處刑書案號：臺灣臺北地方法院檢察署九十五年度偵字第一一七
四四號），提起上訴，及移送併案審理（九十五年度偵字第一五
六三九號），本院合議庭認有刑事訴訟法第四百五十一條之一第
四項但書之情形，適用通常程序審判，並自為第一審判決如下：
    主  文
原判決撤銷。
乙○○共同攜帶兇器竊盜，處有期徒刑柒月。
    事  實
一、乙○○前於民國九十年間因違反毒品危害防制條例案件，經
    本院以九十年度易字第一八一三號判決判處有期徒刑六月，
    如易科罰金，以三百元折算一日，並於同年七月十三日判決
    確定。又於九十四年間因竊盜案件，經本院以九十四年度易
    字第一三一九號判決判處有期徒刑五月，如易科罰金，以三
    百元折算一日，並於同年十二月二十六日判決確定。以上二
    案，經本院以九十五年聲字第一二三六號裁定定其應執行刑
    為有期徒刑十月，如易科罰金，以三百元折算一日，現正在
    監執行中（不構成累犯）。詎其仍不知悔改，與陳志偉（由
    本院另案審理）共同基於意圖為自己不法所有之犯意聯絡與
    行為分擔，於九十五年一月十二日上午九時許，在臺北縣新
    莊市○○街六十六號臺北縣新莊市體育場地下停車場，推由
    乙○○在旁把風，陳志偉則持其所有客觀上足對人之生命、
    身體、安全構成威脅，具有危險性，可供兇器使用之螺絲起
    子一枝，撬開收費機投幣箱門，竊得錢幣共新臺幣三千元後
    ，朋分花用，嗣於同日下午十時許，為該停車場管理員甲○
    ○發現後報警處理，經警採集投幣箱上指紋查驗，而悉上情
    。
二、案經臺北縣政府警察局新莊分局報告臺灣板橋地方法院檢察
    署檢察官偵查聲請以簡易判決處刑。
    理  由
壹、有關證據能力部分：
一、依刑事訴訟法第一百九十八條、第二百零八條規定，所謂鑑
    定乃指於刑事訴訟程序中為取得證據資料而由檢察官或法官
    指定具有特別知識經驗之鑑定人、學校、機關或團體，就特
    定之事物，以其專業知識加以分析、實驗而作判斷，以為偵
    查或審判之參考。從而，不論鑑定人或鑑定機關、學校、團
    體，由檢察官或法官視具體個案之需要而選任，其所為之鑑
    定即具有證據能力，此乃同法第一百五十九條第一項之「除
    法律有規定者外」之傳聞法則例外規定。查本案內政部警政
    署刑事警察局九十五年三月十日刑紋字第○九五○○三四二
    五九號鑑驗書一份，係由臺灣板橋地方法院檢察署檢察官指
    揮臺北縣政府警察局送請內政部警政署刑事警察局鑑定，依
    上開說明，具有證據能力。
二、按被告以外之人於審判外之言詞或書面陳述，除法律有規定
    者外，不得作為證據，刑事訴訟法第一百五十九條第一項定
    有明文。次按傳聞法則之重要理論依據，在於傳聞證據未經
    當事人之反對詰問予以核實，乃予排斥，惟若當事人已放棄
    對原供述人之反對詰問權，於法院審判時表明同意該等傳聞
    證據可作為證據，基於證據資料愈豐富，愈有助於真實發現
    之理念，並貫徹刑事訴訟法修法加重當事人進行主義之精神
    ，確認當事人對於證據能力有處分權之制度，傳聞證據經當
    事人同意作為證據，法院認為適當者，亦得為證據。另當事
    人於調查證據時，對於傳聞證據表示「沒有意見」、「對於
    證據調查無意見」，而未於言詞辯論終結前聲明異議，應視
    為已有將該等傳聞證據採為證據之同意，此刑事訴訟法第一
    百五十九條之五規定甚明。查被告乙○○於本院審理時已表
    示對於卷附證人甲○○警詢筆錄之證據能力無意見，依刑事
    訴訟法第一百五十九條之五第二項規定，應視為被告已同意
    該筆錄具有證據能力，而可作為證據，本院審酌上開警詢筆
    錄並非非法取得，亦無證明力明顯過低之情形，是得採為本
    案證據。
貳、實體部分：
一、犯罪事實之認定：
    上揭事實，業據被告於本院準備程序及審理時均坦承不諱（
    本院九十五年九月二十日準備程序筆錄、同年十一月一日審
    判筆錄），復經證人即停車場管理員甲○○於警詢時證述甚
    詳（見九十五年度偵字第一五六三九號偵查卷第六頁以下）
    ，並有內政部警政署刑事警察局九十五年三月十日刑紋字第
    ○九五○○三四二五九號鑑驗書一份在卷可憑（九十五年度
    偵字第一一七四四號偵查卷第六頁以下），足證被告於本院
    準備程序及審理中所為前開任意性自白與事實相符，堪以信
    實。從而本件事證明確，被告犯行堪以認定，應依法論科。
二、論罪科刑之法律適用：
  (一)按刑法第三百二十一條第一項第三款之攜帶兇器竊盜罪，係
    以行為人攜帶兇器竊盜為其加重條件，此所謂兇器，其種類
    並無限制，凡客觀上足對人之生命、身體、安全構成威脅，
    具有危險性之兇器均屬之，且祇須行竊時攜帶此種具有危險
    性之兇器為已足，並不以攜帶之初有行兇之意圖為必要（最
    高法院七十九年度台上字第五二五三號判例意旨可資參照）
    。查本案被告乙○○與同案被告陳志偉攜帶持以行竊之螺絲
    起子係以金屬製成，如用以施暴、脅迫、抵抗，依一般社會
    觀念，已足使人之生命、身體、安全受有危害，自堪認為兇
    器。是核被告所為，係犯刑法第三百二十一條第一項第三款
    攜帶兇器竊盜罪。
  (二)查被告行為後，刑法業於九十四年二月二日經總統以華總一
    義字第０九四０００一四九０一號令修正公布，並於九十五
    年七月一日施行（下稱新刑法，修正前刑法下稱舊刑法），
    刑法施行法第一條之一亦於九十五年六月十四日經總統以華
    總一義字第０九五０００八五一八一號令公布施行。參酌最
    高法院九十五年五月二十三日刑事庭第八次會議決議，新刑
    法第二條第一項之規定，係規範行為後法律變更所生新舊法
    律比較適用之準據法，於新刑法施行後，應適用新刑法第二
    條第一項之規定，為「從舊從輕」之比較。另於比較時應就
    罪刑有關之共犯、未遂犯、想像競合犯、牽連犯、連續犯、
    結合犯，以及累犯加重、自首減輕暨其他法定加減原因（如
    身分加減）與加減比例等一切情形，本於統一性及整體性原
    則，綜其全部罪刑之結果而為比較。而被告行為後，刑法第
    二十八條業已修正，依修正前刑法第二十八條規定：「二人
    以上共同實施犯罪之行為者，皆為正犯。」；修正後刑法第
    二十八條規定：「二人以上共同實行犯罪之行為者，皆為正
    犯。」排除未參與犯罪實行行為之預備及陰謀共同正犯，然
    本件被告之把風行為係參與實行竊盜行為，其與同案被告陳
    志偉就上開竊盜犯行有犯聯絡與行為分擔，依修正前後之規
    定，並無何者有利或不利之情形，爰依修正後刑法第二條第
    一項前段之規定，適用行為時之修正前刑法第二十八條規定
    ，論以共同正犯。又檢察官移送併案部分與本案為同一事實
    ，本院自應併予審究，附此敘明。
  (三)原審判決據以論罪科刑，固非無見，然未審酌被告與同案被
    告陳志偉係持足供兇器使用之螺絲起子行竊，而僅論以刑法
    第三百二十條第一項之普通竊盜罪，於法尚有未合，檢察官
    執此理由提起上訴，為有理由，應撤銷原審判決，由本院自
    為第一審判決。爰審酌被告有前述犯罪紀錄，素行非佳，持
    足供兇器使用具有危險性之螺絲起子行竊，不但危害社會治
    安，且侵害他人之財產法益，兼衡其犯罪之動機、目的、竊
    得之財物金額、未賠償被害人損失，於犯罪後檢察官偵查時
    否認犯行，嗣於本院準備程序及審理時始坦承犯行之態度等
    一切情狀，量處如主文所示之刑，以示懲儆。末查，被告與
    同案被告陳志偉持以行竊之螺絲起子一枝，業已丟棄滅失，
    業據被告供明在卷，爰不予宣告沒收。
據上論斷，應依刑事訴訟法第四百五十五條之一第三項、第四百
五十二條、第三百六十九條第一項前段、第三百六十四條、第二
百九十九條第一項前段，刑法第二條第一項前段、修正前第二十
八條、第三百二十一條第一項第三款，判決如主文。
本案經檢察官溫祖德到庭執行職務。
中  華  民  國    九十五    年   十一   月    十五    日
                  刑事第十庭  審判長法  官  樊季康
                                    法  官  劉元斐
                                    法  官  張筱琪
上列正本證明與原本無異。
如不服本判決，應於判決送達後十日內向本院提出上訴狀（應附
繕本），上訴於臺灣高等法院。
                                    書記官  廖舜宜
中  華  民  國    九十五    年   十一   月    十五    日
附錄本案論罪科刑法條全文：
中華民國刑法第三百二十一條
犯竊盜罪而有左列情形之一者，處六月以上、五年以下有期徒刑
：
一  於夜間侵入住宅或有人居住之建築物、船艦或隱匿其內而犯
     之者。
二  毀越門扇、牆垣或其他安全設備而犯之者。
三  攜帶兇器而犯之者。
四  結夥三人以上而犯之者。
五  乘火災、水災或其他災害之際而犯之者。
六  在車站或埠頭而犯之者。
前項之未遂犯罰之。


司法院資訊處製作；財團法人民間司法改革基金會備份。
